【裁判字號】    89,附民,254
【裁判日期】    890510
【裁判案由】    背信
【裁判全文】
臺灣高雄地方法院刑事附帶民事訴訟判決            八十九年度附民字第二五四號
    原      告  丙○○
                丁○○
                戊○○
    右  一  人
    訴訟代理人  甲○○
    被      告  乙○○
右列被告因背信案件（本院八十九年度易字第一二七三號），經原告提起附帶民事訴
訟，請求損害賠償，本院判決如左：
    主  文
被告應給付原告丙○○新台幣伍佰肆拾萬元、給付原告丁○○新台幣壹佰伍拾萬元、
給付原告戊○○新台幣壹佰伍拾萬元，及均自民國八十九年四月二十六日起至清償日
止，按週年利率百分之五計算之利息。
    事  實
甲、原告方面：
一、聲明：如主文所示。
二、陳述：被告與原告三人於民國七十八年間各出資新台幣（下同）約一千七百萬元
    、八百四十萬元（其中原告丙○○出資五百四十萬元、丁○○與戊○○各出資一
    百五十萬元），共同購買坐落於高雄縣梓官鄉○○段四五八號、四五九號、公館
    段一三三一號等三筆土地，惟因原告不具自耕農身分，乃約定前三筆土地登記為
    被告名義。詎被告明知前開土地並非其一人獨有，竟意圖為自己不法之利益，於
    八十二年五月間，未經原告同意，私自將前開三筆土地向高雄縣梓官鄉農會貸款
    並設定最高限額抵押權二千五百二十萬元，得款後供己花用，嗣原告於八十七年
    間得知上情，被告乃稱將以原告出資之八百四十萬元，向原告買回該三筆土地，
    並開立以被告為發票人之本票九張為憑，惟該九張本票屆期後被告卻避不見面而
    未獲兌現，致生損害於原告之財產權益。按因故意不法侵害他人權利者，應負損
    害賠償責任，民法第一百八十四條第一項前段定有明文，本件被告既因故意不法
    侵害原告之權利，對原告因此所受損害自應負損害賠償責任，爰請求判決如主文
    所示。
三、證據：引用刑事卷之土地登記謄本二十一紙及本票九紙。
乙、被告方面：
一、聲明：同意原告之聲明。
二、陳述：對原告主張不爭執。
    理  由
一、按附帶民事訴訟之判決，應以刑事訴訟判決所認定之事實為據，刑事訴訟法第五
    百條前段定有明文。本件原告三人起訴主張被告背信致生損害於原告財產共計八
    百四十萬元之事實，業據本院八十九年度易字第一二七三號刑事判決判處被告有
    期徒刑一年六月在案，並有土地登記謄本二十一紙及本票九紙為證，復為被告所
    不爭執，是原告之主張，堪信為真實。
二、按因故意不法侵害他人權利者，應負損害賠償責任，民法第一百八十四條第一項
    前段定有明文。本件原告起訴主張被告背信致生原告三人如主文所示之財產上損
    害，已如前述，被告依前揭法律規定，自應對原告負損害賠償之責，是原告訴請
    被告應賠償原告三人分別如主文所示之損害，及均自八十九年四月二十六日起至
    清償日止，按週年利率百分之五計算之利息，自屬有據，應予准許。
據上論斷，原告之訴為有理由，應依刑事訴訟法第五百零二條第二項，判決如主文。
中      華      民      國      八十九      年      五      月    十    日
                                 臺灣高雄地方法院刑事第二庭
                                      法  官  施  柏  宏
右為正本，係照原本作成，證明與原本無異。
如不服本判決，非對於刑事判決有上訴時，不得上訴，並應於送達後十日內，向本院
提出上訴狀。
                                      書記官  邱  秋  珍
中    華    民    國      八十九      年      五      月      十      日


司法院資訊處製作；財團法人民間司法改革基金會備份。
